【裁判字號】    97,訴,169
【裁判日期】    970331
【裁判案由】    毒品危害防制條例
【裁判全文】
臺灣桃園地方法院刑事判決               97年度訴字第169號
公  訴  人  臺灣桃園地方法院檢察署檢察官
被      告  甲○○
上列被告因毒品危害防制條例案件，經檢察官提起公訴（96年度
毒偵字第3621號），被告於準備程序進行中，就被訴事實為有罪
之陳述，經本院告知簡式審判程序意旨，並聽取公訴人及被告之
意見後，本院合議庭裁定改依簡式審判程序進行，茲判決如下：
    主  文
甲○○施用第一級毒品，處有期徒刑捌月，減為有期徒刑肆月，
如易科罰金，以新臺幣壹仟元折算壹日。
    事  實
一、甲○○前於民國94年間因施用毒品案件，經本院以94年度毒
    聲字第1309號裁定送觀察、勒戒，於94年12月27日入勒戒處
    所，因無繼續施用毒品傾向，於95年1 月26日執行完畢釋放
    出所，並經臺灣桃園地方法院檢察署檢察官以95年度毒偵字
    第235 號、95年度毒偵緝字第36、38號為不起訴處分確定；
    復於96年間再因施用毒品案件，經本院以96年度審訴字第12
    1 號判處有期徒刑6 月，並減刑為有期徒刑3 月。詎甲○○
    於觀察、勒戒執行完畢釋放後5 年內，其仍不知悔改，明知
    海洛因係毒品危害防制條例所稱之第一級，不得非法持有及
    施用，竟基於施用第一級毒品海洛因之犯意，於96年3 月4
    日上午10時許，在臺灣地區某處施用海洛因1 次。嗣於96年
    3 月5 日下午2 時許，因另案為警拘提到案，經甲○○同意
    採集尿液送驗後始查悉上情。
二、案經桃園縣政府警察局龜山分局報請台灣桃園地方法院檢察
    署檢察官偵查起訴。
    理  由
一、按刑事訴訟法第273 條之1 第1 項規定除被告所犯為死刑、
    無期徒刑、最輕本刑為3 年以上有期徒刑之罪或高等法院管
    轄第一審案件者外，於審判期日前之程序進行中，被告先就
    被訴事實為有罪之陳述時，審判長得告知被告簡式審判程序
    之旨，並聽取當事人、代理人、辯護人及輔佐人之意見後，
    裁定進行簡式審判程序。經查，本件被告甲○○被訴違反毒
    品危害防制條例案，非前開不得進行簡式審判程序之案件，
    經被告於本院審理時就被訴事實為有罪之陳述，且經本院告
    知被告簡式審判程序之旨，聽取被告及檢察官之意見後，爰
    依上開刑事訴訟法第273 條之1 第1 項之規定，當庭裁定改
    依簡式審判程序審判之，合先敘明。
二、上開犯罪事實，業據被告於本院審理時坦承不諱，而被告為
    警採集之尿液，經送驗結果，呈鴉片類陽性反應，此有台灣
    檢驗科技股份有限公司出具之「濫用藥物尿液檢驗報告」1
    紙、「被採尿人尿液暨毒品真實姓名與編號對照表」1 紙及
    採證照片4 張等件在卷可憑（偵查卷第9 至12頁），足認被
    告上開自白與事實相符，堪以採信。又被告前於94年間因施
    用毒品案件，經本院以94年度毒聲字第1309號裁定送觀察、
    勒戒，於94年12月27日入勒戒處所，因無繼續施用毒品傾向
    ，於95年1 月26日執行完畢釋放出所，並經臺灣桃園地方法
    院檢察署檢察官以95年度毒偵字第235 號、95年度毒偵緝字
    第36、38號為不起訴處分確定；復於96年間再因施用毒品案
    件，經本院以96年度審訴字第121 號判處有期徒刑6 月，並
    減刑為有期徒刑3 月等情，有該不起訴處分書、判決書、台
    灣高等法院被告前案紀錄表等件在卷可稽，其於觀察、勒戒
    執行完畢釋放後5 年內再犯本件施用第一級毒品之罪，事實
    已臻明確，被告施用第一級毒品犯行已經可以認定，應依法
    論罪科刑。
三、核被告上開所為，係犯毒品危害防制條例第10條第1 項之施
    用第一級毒品罪。其持有第一級毒品之低度行為，為其施用
    毒品之高度行為所吸收，不另論罪。爰審酌被告施用毒品，
    戕害自身身心，前已經觀察、勒戒及判處有期徒刑，仍無戒
    除毒癮之決心，惟犯罪後尚能坦承犯行，及其犯罪動機、手
    段等一切情狀，分別量處如主文所示之刑。又按中華民國96
    年罪犯減刑條例業於96年7 月16日施行，查本件被告上開犯
    行係在96年4 月24日前，爰依中華民國96年罪犯減刑條例第
    2 條第1 項第3 款，減其刑期2 分之1 ，並定其應執行之刑
    ，以示儆懲。另中華民國96年罪犯減刑條例第5 條雖規定：
    「本條例施行前，經通緝而未於中華民國96年12月31日以前
    自動歸案接受偵查、審判或執行者，不得依本條例減刑。」
    惟該條規定係指96年7 月16日上開條例施行前經通緝，而未
    於同年12月31日前自動歸案者，不得依該條例減刑；如係該
    條例施行後始行通緝者，不論是否自動歸案，均無上開不得
    減刑規定之適用（最高法院96年度台非字第332 號判決意旨
    參照）。查本件被告雖經本院97年3 月11日發布通緝，惟其
    既係於中華民國96年罪犯減刑條例施行後始遭通緝，不適用
    上開條例第5 條規定，自仍應依該條例減刑，一併敘明。
據上論斷，應依刑事訴訟法第273 條之1 第1 項、第299 條第1
項前段，毒品危害防制條例第10條第1 項，刑法第11條前段、第
41條第1 項前段，中華民國96年罪犯減刑條例第2 條第1 項第3
款、第7 條、第9 條，判決如主文。
本案經檢察官翁偉玲到庭執行職務。
中    華    民    國    97    年    3     月    31    日
                  刑事第七庭    法  官  劉為丕
以上正本證明與原本無異。
如不服本判決，應於判決送達後10日內向本院提出上訴狀（應附
繕本），其未敘述上訴理由者，應於上訴期間屆滿後20日內補提
理由書狀於本院，上訴於臺灣高等法院。
                                書記官  陳育萱
中    華    民    國    97    年    4     月    1     日
附錄本案論罪科刑法條：
毒品危害防制條例第10條
施用第一級毒品者，處 6 月以上 5 年以下有期徒刑。
施用第二級毒品者，處 3 年以下有期徒刑。


司法院資訊處製作；財團法人民間司法改革基金會備份。
